【裁判字號】    95,裁,2460
【裁判日期】    951109
【裁判案由】    公寓大廈管理條例
【裁判全文】
最  高  行  政  法  院  裁  定
                                     95年度裁字第02460號
抗  告  人  甲○○
上列抗告人因與相對人臺北市政府工務局建築管理處間公寓大廈
管理條例事件，對於中華民國95年1月27日臺北高等行政法院94
年度訴字第2551號裁定提起抗告，本院裁定如下︰
    主  文
抗告駁回。
抗告訴訟費用由抗告人負擔。
    理  由
一、按抗告法院認抗告為不合法或無理由者，應為駁回抗告之裁
    定。
二、本件原裁定以抗告人為臺北市中正區○○○路○段64號及68
    號地下1樓之區分所有權人，因對公寓大廈管理費用繳納及
    停車位使用狀況問題，於民國87年5月19日具陳情書向相對
    人詢問，經相對人於87年6月10日以北市工建(寓)字第87653
    71700函復在案，抗告人不服，提起訴願，經臺北市政府訴
    願決定不受理，抗告人提起再審，復經臺北市政府訴願決定
    再審不受理。查相對人87年6月10日北市工建(寓)字第87653
    71700號函復內容略為：「有關公寓大廈管理條例之管理費
    用繳交乙節，依公寓大廈管理條例（92年12月31日修正前）
    第10條第2項規定略以：『共用部分、約定共用部分之修繕
    、管理、維護由管理負責人或管理委員會為之。其費用由公
    共基金支付或由區分所有權人按其共有之應有部分比例分擔
    之。』同條第3項規定:『前項共用部分、約定共用部分之管
    理、維護費用，區分所有權人會議或規約另有規定者，從其
    規定。』有關占用停車位乙節，因係屬私權爭執範圍，請逕
    循司法途徑解決。」而相對人於91年4月23日北市工建寓字
    第09163283000號函復內容略為：「台端詢問有關公寓大廈
    之管理費用繳交、占用停車位乙節，本處業以87年6月10日
    北市工建（寓）字第3765371700號函復在案。另檢附『公寓
    大廈管理條例問與答』乙本，請參酌。第19條上下樓板及共
    同壁維修經費分攤，及其他有關台端對公寓大廈管理條例之
    各項疑問，請參酌。」及91年6月11日北市工建寓字第09164
    462700號函復內容略為：「本案本處業以91年4月23日北市
    工建（寓）字第0916328300號函復在案（諒達）。依行政程
    序法第173條第2款規定，人民對於同一事由之陳情案件，經
    予適當處理並已明確答覆後而仍一再陳情者，得不予受理。
    」可知相對人上開函復抗告人之函文，其性質均屬單純觀念
    通知之事實行為，對抗告人並未損及其任何權益，亦不發生
    法律上具體效果，並非行政處分，抗告人尚非得據以提起行
    政爭訟。且抗告人之訴願亦遭臺北市政府以不合訴願程序而
    決定不受理，抗告人對之提起再審，復經臺北市政府為訴願
    決定再審不受理，核均無違誤。抗告人提起本件行政訴訟，
    顯非合法，因將抗告人之訴駁回。
三、按訴願法上之再審，係89年7月1日起施行之訴願法所增訂之
    新制。依訴願法第97條之立法理由，雖係參照民事訴訟法及
    行政訴訟法上之再審制度而設，惟訴願法對於訴願再審決定
    並無救濟程序之規定。訴願法之再審，既係在通常救濟程序
    之外所提供之非常手段，其係以已確定且不得再提起行政訴
    訟之訴願決定為標的，有別於通常之訴願決定，不宜再成為
    行政訴訟之標的，自不得對之提起行政訴訟。抗告人不服臺
    北市政府94年6月9日訴願再審不受理之決定，提起行政訴訟
    ，其起訴自不合法。原裁定以抗告人爭訟之標的非屬行政處
    分，其起訴顯非合法，理由雖有未洽，惟其結果尚無不同，
    仍應維持。抗告論旨，仍執陳詞，主張原裁定、訴願決定、
    原處分及各函件統統違法，應命相對人依法執行、管理、監
    督公寓大廈管理條例之規定云云，指摘原裁定違誤，求予廢
    棄，難認有理由，應予駁回。
四、依行政訴訟法第104條、民事訴訟法第95條、第78條，裁定
    如主文。
中    華    民    國    95    年    11    月    9     日
                  第二庭審判長法  官  廖  政  雄
                              法  官  鍾  耀  光
                              法  官  姜  仁  脩
                              法  官  王  德  麟
                              法  官  黃  清  光
以  上  正  本  證  明  與  原  本  無  異
中    華    民    國    95    年    11    月    9     日
                              書記官  蘇  金  全


司法院資訊處製作；財團法人民間司法改革基金會備份。
